# 项目公司未提供实际建造服务下BOT的核算？

提问人：Danmy 时间：2016-10-29 11:24:22
根据“财政部关于印发企业会计准则解释第 2 号的通知财会[2008]11号，项目公司未提供实际建造服务，将基础设施建造发包给其他方的，不应确认建造服务收入，应当按照建造过程中支付的工程价款等考虑合同规定，分别确认为金融资产或无形资产”。 协议约定：
政府每年付费 2 亿元，分 10 年期购买项目及项目公司提供的运营服务。 问题：项目公司不提供建筑服务情况下可否理解为投资行为，确认投资收益？ 项目公司不提供建设服务，将实际支出的工程款利息款，通过长期应收款核算，再通过实际利率法进行摊销？
建设开始是政府就开始付费了，建设期间是否也可以按照上面方式处理？

回答人：chenyiwei
我们倾向于认为，虽然项目公司不提供建造服务，但如果根据特许经营合同，项目公司应对基础设施的建造和运营管理服务，对合同授予方（政府）承担首要责任，则仍应确认建造、运营阶段的收入。类似问题在本版面上讨论过很多，你可以搜索一下，特别是我近期发的关于证监会会计部就此问题组织的讨论会上的讨论纪要。
对于建设期间政府所支付的款项，应将累计支付的款项与累计确认的建造合同收入相比较。如果前者大于后者，则表明截至目前累计确认的建造合同收入均已收到相应款项，超出部分作为预收款项，计入递延收益，在后续建造、运营期间结转收入；如果前者小于后者，则差额部分为已确认的建造合同收入中尚未收到款项的部分，按解释 2 号第五条的规定确认为金融资产（应收款项）或无形资产。

提问人：yingjiesheng 时间：2016-12-14 09:18:50
陈版，关于这个问题国际您的理解和国际准则靠拢，是监管和审计角度。但 2008 年 2 号准则既然规定了对外发包、不提供建造服务的类型，且从实质性质和税务角度来看，如果是纯粹的投资人（不具备施工资质，不直接获得施工利润），那么该项业务应该看做是类似与融资租赁公司，买入一项资产后以融资租赁形式获得投资收益，而且这样对投资方来说少了建设期收入，建设期增值税可无（虽然确认建造收入时，因为成本有总包开票可以完全抵扣，但如果建造期不抵扣，可放到运营期抵扣，对投资企业更合理）。 陈版，不知理解对不对。

回答人：chenyiwei
你的说法也有一定道理，这个问题至今没有明确结论。但我个人还是倾向于对此按首要义务人角度确认收入，保证整个准则体系内部的逻辑一致性。